臺灣高雄地方法院刑事判決　　　　　　 96年度交訴字第120號
公　訴　人　臺灣高雄地方法院檢察署檢察官
被　　　告　丙○○
選任辯護人　陳君聖律師
上列被告因公共危險等案件，經檢察官提起公訴（96年度偵字第
7495號），嗣因被告就被訴事實為有罪之陳述，本院經聽取當事
人之意見後，改依簡式審判程序進行，判決如下：
    主  文
丙○○因過失致人於死，處有期徒刑捌月；減為有期徒刑肆月，
又駕駛動力交通工具肇事，致人死亡而逃逸，處有期徒刑拾月；
減為有期徒刑伍月，應執行有期徒刑捌月，緩刑年，並應向國
庫支付新臺幣拾萬元。
    事  實
一、丙○○考領有普通小型車駕駛執照，於民國96年2 月27日晚
    上，駕駛車牌號碼2766─XD號自用小客車，沿高雄縣路竹鄉
    ○○路，由南往北方向行駛，而於同日晚上9 時25分許，在
    高雄縣路竹鄉○○路215 號前，應注意車前狀況，並隨時採
    取必要之安全措施，且依當時天候佳、夜間有照明、路面無
    缺陷、道路無障礙物、視距良好等狀況，又無不能注意之情
    形，竟疏未注意及此，適蔡金在騎乘腳踏車，由西向東穿越
    復興路行經該處，丙○○之自用小客車前車頭撞擊蔡金在所
    騎乘之腳踏車右側車身，造成蔡金在右側踝、腿、臀、胸、
    頭部撞挫傷合併骨折；多發性損傷合併內出血死亡。詎丙○
    ○駕駛上開自小客車之動力交通工具肇事後，見蔡金在已經
    倒地死亡後，竟未下車查看，停留現場等待警方處理，卻仍
    逕自駕車逃離現場。嗣於96年3 月6 日上午10時30分許，在
    位於高雄縣燕巢鄉○○路242 號之「鈺昆汽車維修廠」為警
    查獲。
二、案經告訴人甲○○訴由高雄縣政府警察局湖內分局報請臺灣
    高雄地方法院檢察署檢察官相驗及偵查起訴。
    理  由
一、本件被告丙○○所犯係死刑、無期徒刑、最輕本刑為3 年以
    上有期徒刑以外之罪，被告於本院審理程序中就被訴事實為
    有罪之陳述，經告知被告簡式審判程序之旨，並聽取檢察官
    及被告之意見後，本院裁定進行簡式審判程序審理，合先敘
    明。
二、被告於上開時、地駕駛汽車，撞擊被害人蔡金在所騎乘之腳
    踏車右側車身，致蔡金在右側踝、腿、臀、胸、頭部撞挫傷
    合併骨折，多發性損傷合併內出血死亡，而肇事逃逸等事實
    ，業據被告本院審理時坦承不諱，核與證人即現場目擊證人
    王淑君於警詢證述情節相符，復有診斷證明書、臺灣臺南地
    方法院檢察署相驗屍體證明書、高雄市○○○○○道路交通
    事故當事人登記聯單、疑似道路交通事故肇事逃逸追查表道
    路交通事故現場圖、道路交通事故調查報告表(一)(二)、交通事
    故談話紀錄表、高雄縣政府警察局鑑識課執行刑案現場勘察
    採證案卷1 份、高都汽車岡山服務廠暫存未結明細表1 紙、
    現場及腳踏車車損相片18紙與被告上開自用小客車車損相片
    7 紙在卷可佐，足認被告上開自白核與事實相符，自可採為
    認定事實之證據。按汽車行駛時，駕駛人應注意車前狀況，
    並隨時採取必要之安全措施，道路交通安全規則警第94 條
    第3 項定有明文。案發當時為夜間光線、有照明、天候晴，
    路面乾燥、無障礙物、視距良好，有上開道路交通事故調查
    報告表在卷可稽，且依其智識能力復無其他不能注意之情事
    ，疏未注意車前狀況，竟因而撞擊被害人蔡金在所騎乘之腳
    踏車，致被害人蔡金在人車倒地受有上開傷害，而死亡，其
    駕駛行為顯有過失，且與被害人蔡金在之死亡結果具有相當
    之因果關係。又查被告明知被害人蔡金在當時業已死亡倒地
    未起，卻未留下自己之姓名或相關聯絡資料，且未實施必要
    之救護，旋即駕車離去等事實，亦經證人王淑君於警詢證述
    明確，則被告主觀上自有逃逸犯意明確。本件事證明確，被
    告上開過致死、肇事逃逸等犯行，均堪認定。
三、核被告所為，係犯刑法第276 條第1 項過失致死及同法第18
    5 之4 肇事逃逸等罪。又按刑法第185 條之4 之肇事逃逸罪
    ，係以處罰肇事後逃逸之駕駛人為目的，其逃逸既係在肇事
    行為發生後，顯屬為規避責任之另行起意行為，與肇事之原
    因行為，自應併合處罰（最高法院89年度台上字第2157號裁
    判要旨參照）。故被告所犯上開2 罪間，犯意各別，罪名互
    殊，應予分論併罰。爰審酌被告駕駛汽車，本應謹慎注意遵
    守交通規則，以維其他參與道路交通者之安全，竟未注意車
    前狀況，並隨時採取必要安全措施，即貿然前行，肇事致被
    害人蔡金在死亡，且於肇事後逃逸，所為犯罪手段及惡性均
    非輕微，且被害人蔡金在因本件車禍死亡，所生實害亦鉅，
    惟念其犯罪後，坦認犯行，且與被害人家屬以新臺幣（下同
    ）5,000,000 元達成和解，有調解書1 份在卷足佐（見96
    偵字第7495號卷第52頁），又已給付全部款項完畢，並獲得
    被害人家屬甲○○之諒解（見本院卷第29頁）等一切情狀，
    分別量處如文之刑，並定其應執行刑。又被告所為上開犯行
    ，其犯罪時間係於96年4 月24日以前，合於中華民國96年罪
    犯減刑條例之規定，應依該條例第2 條第1 項第3 款、第7
    條之規定，減其宣告刑。又被告前未曾因故意犯罪受有期徒
    刑以上刑之宣告，有台灣高等法院被告前案紀錄表可稽，其
    因一時疏失與失慮而觸犯本罪，犯後坦承犯行表明悔悟之意
    ，並已與被害人家屬達成民事和解，賠償被害人家屬，已如
    前述，犯罪後態度良好，本院審酌上情認所宣告之刑以暫不
    執行為適當，爰依刑法第74條第1 項第1 款，諭知被告緩刑
    3 年，以啟自新。復斟酌被告表明願各支付國庫100,000 元
    ，以求緩刑之宣告，經檢察官及被害人家屬甲○○表示同意
    （見本院卷第20頁及第29頁），本院考量被告所犯情節認上
    開支付金額尚稱適當，爰依同條第2 項第4 款規定，命被告
    應向國庫支付100,000 元，以期被告此後能謹言慎行，避免
    再犯。
據上論斷，應依刑事訴訟法第299 條第1 項前段、第273 條之1
第1 項，刑法第185 條之4 、第276 條第1 項、第51條第5 款、
第74條第1 項第1 款、第2 項第4 款，刑法施行法第1 條之1 ，
中華民國96年罪犯減刑條例第2 條第1 項第3 款、第7 條，判決
如主文。
本案經檢察官乙○○到庭執行職務。
中　　華　　民　　國　　96　　年　　8　　月　　6　　日
                      交通法庭  法  官  文昌
以上正本證明與原本無異。
如不服本判決應於收受本判決後10日內向本院提出上訴書狀，並
應敘述具體理由，如未敘述上訴理由者，應於上訴期間屆滿後20
日內補提理由書狀於本院（均須按他造當事人之人數附繕本）「
切勿逕送上級法院」。
中　　華　　民　　國　　96　　年　　8　　月　　6　　日
                                書記官  吳良美
中華民國刑法第276條
（過失致死罪）
因過失致人於死者，處 2 年以下有期徒刑、拘役或 2 千元以下
罰金。
從事業務之人，因業務上之過失犯前項之罪者，處5 年以下有期
徒刑或拘役，得併科3 千元以下罰金。
中華民國刑法第185條之4
（肇事遺棄罪）
駕駛動力交通工具肇事，致人死傷而逃逸者，處6 月以上5 年以
下有期徒刑。
